【裁判字號】    98,訴,851
【裁判日期】    980417
【裁判案由】    毒品危害防制條例
【裁判全文】
臺灣板橋地方法院刑事判決               98年度訴字第851號
公  訴  人  臺灣板橋地方法院檢察署檢察官
被      告  甲○○
上列被告因毒品危害防制條例案件，經檢察官提起公訴（98年度
毒偵字第682 號），本院依簡式審判程序判決如下：
    主  文
甲○○施用第一級毒品，累犯，處有期徒刑捌月。扣案之注射針
筒壹支沒收。
    事  實
一、甲○○前因施用毒品案件，經本院以92年度毒聲字第1292號
    裁定送觀察、勒戒後，認有繼續施用毒品之傾向，再經本院
    以92年度毒聲字第3625號裁定令入戒治處所施以強制戒治，
    嗣於民國93年9 月3 日執行完畢出所，並由臺灣板橋地方法
    院檢察署檢察官以93年度戒毒偵字第315 號為不起訴處分確
    定。
二、甲○○前因違反麻醉藥品管理條例、懲治盜匪條例、贓物案
    件，經本院以84年度訴字第856 號刑事判決分別判處有期徒
    刑四月、七年二月、三月，後因撤回上訴而確定；復因恐嚇
    取財案件，經本院以85年度訴字第1580號刑事判決判處有期
    徒刑九月確定；又因違反麻醉藥品管理條例案件，經本院以
    85年度易字第6474號刑事判決判處有期徒刑六月確定；上開
    五案後經本院以86年度聲字第354 號裁定應執行有期徒刑八
    年九月確定，嗣於89年6 月7 日縮短刑期假釋出監，並付保
    護管束。惟因甲○○於保護管束期間內，違反保護管束應遵
    守事項情節重大，該假釋遂經撤銷，嗣入監執行殘刑，適中
    華民國九十六年罪犯減刑條例公布施行，前揭五案除違反懲
    治盜匪條例案件外，其餘四案經本院以96年度聲減字第1073
    號裁定各減其刑期二分之一，並與違反懲治盜匪條例案件定
    執行刑為有期徒刑八年確定，後於96年9 月4 日縮短刑期執
    行完畢。
三、詎甲○○仍未悛悔，於上開強制戒治執行完畢後五年內，復
    基於施用第一級毒品海洛因之犯意，於98年1 月15日某時，
    在其當時位於臺北縣三重市○○街112 巷22號6 樓之住處內
    ，以將海洛因粉末摻水稀釋後，再以針筒注入體內之方式，
    非法施用海洛因一次。嗣於98年1 月17日凌晨1 時30分許，
    在上址為警查獲，並扣得注射針筒一支。
四、案經臺北縣政府警察局三重分局報請臺灣板橋地方法院檢察
    署檢察官偵查起訴。
    理  由
一、本件被告甲○○所犯係死刑、無期徒刑、最輕本刑為三年以
    上有期徒刑以外之罪，其於準備程序中就被訴事實為有罪之
    陳述，經法官告知簡式審判程序之旨，並聽取公訴人及被告
    之意見後，本院業已於98年4 月8 日依刑事訴訟法第273 條
    之1 第1 項之規定，合議裁定由受命法官獨任進行簡式審判
    程序，合先敘明。
二、前揭事實業據被告於本院審理中供承不諱，而其於上開時、
    地為警查獲後所採尿液經送臺灣檢驗科技股份有限公司以EI
    A 酵素免疫分析法初步檢驗及以GC/MS 氣相層析質譜儀法確
    認檢驗結果，確均呈鴉片類（嗎啡）陽性反應乙節，亦有該
    公司98年2 月6 日編號UL/2009/10476 號濫用藥物檢驗報告
    、姓名代碼對照表各一紙附卷可稽，暨注射針筒一支扣案可
    資佐證，被告之自白既有上開證據足資補強，應堪信為真實
    。據此，本案事證明確，被告犯行堪以認定。
三、經查被告前因施用毒品案件，經本院以92年度毒聲字第1292
    號裁定送觀察、勒戒後，認有繼續施用毒品之傾向，再經本
    院以92年度毒聲字第3625號裁定令入戒治處所施以強制戒治
    ，嗣於93年9 月3 日執行完畢出所，並經臺灣板橋地方法院
    檢察署檢察官以93年度戒毒偵字第315 號為不起訴處分確定
    等情，有臺灣高等法院被告前案紀錄表一份在卷可參，其再
    犯本件施用第一級毒品之罪，係於強制戒治執行完畢後五年
    內再犯毒品危害防制條例第10條第1 項之罪，依該條例第23
    條第2 項規定，應逕予論罪科刑。
四、論罪科刑部分：
(一)按海洛因係毒品危害防制條例第2 條第2 項第1 款所定之第
    一級毒品，故核被告所為，係犯上開條例第10條第1 項之施
    用第一級毒品罪。其施用前持有海洛因之行為，為其施用之
    高度行為所吸收，而不另論罪。
(二)被告前因違反麻醉藥品管理條例、懲治盜匪條例、贓物案件
    ，經本院以84年度訴字第856 號刑事判決分別判處有期徒刑
    四月、七年二月、三月，後因撤回上訴而確定；復因恐嚇取
    財案件，經本院以85年度訴字第1580號刑事判決判處有期徒
    刑九月確定；又因違反麻醉藥品管理條例案件，經本院以85
    年度易字第6474號刑事判決判處有期徒刑六月確定；上開五
    案後經本院以86年度聲字第354 號裁定應執行有期徒刑八年
    九月確定，嗣於89年6 月7 日縮短刑期假釋出監，並付保護
    管束。惟因被告於保護管束期間內，違反保護管束應遵守事
    項情節重大，該假釋遂經撤銷，嗣入監執行殘刑，適中華民
    國九十六年罪犯減刑條例公布施行，前揭五案除違反懲治盜
    匪條例案件外，其餘四案經本院以96年度聲減字第1073號裁
    定各減其刑期二分之一，並與違反懲治盜匪條例案件定執行
    刑為有期徒刑八年確定，後於96年9 月4 日縮短刑期執行完
    畢乙節，有上開被告前案紀錄表一份在卷可按，其受有期徒
    刑執行完畢後五年內，故意再犯本件有期徒刑以上之罪，為
    累犯，應依刑法第47條第1 項之規定加重其刑。
(三)本院爰審酌被告前已有因施用毒品而經觀察、勒戒及強制戒
    治之紀錄，有上開被告前案紀錄表一份在卷可按，猶再犯本
    件施用毒品犯行，可徵其悔意不深，遠離毒品之意志薄弱，
    惟其施用毒品係自戕行為，對他人法益尚無具體危害，及其
    施用毒品之動機，暨犯罪後坦承犯行之態度等一切情狀，量
    處如主文所示之刑，以資懲儆。
(四)扣案之注射針筒一支，係被告所有供犯本件施用毒品犯行所
    用之物，業據其供承在卷，爰併依刑法第38條第1 項第2 款
    之規定沒收之。
據上論斷，應依刑事訴訟法第273 條之1 第1 項、第299 條第1
項前段，毒品危害防制條例第10條第1 項，刑法第11條前段、第
47條第1 項、第38條第1 項第2 款，判決如主文。
本案經檢察官吳宗光到庭執行職務。
中    華    民    國    98    年    4     月    17    日
                  刑事第十三庭  法  官 張紹省
以上正本證明與原本無異。
如不服本判決應於送達後十日內向本院提出上訴狀。
                                書記官 周雅玲
中    華    民    國    98    年    4     月    17    日
附錄本案論罪科刑法條全文：
毒品危害防制條例第10條第1項
施用第一級毒品者，處六月以上五年以下有期徒刑。


司法院資訊處製作；財團法人民間司法改革基金會備份。
